臺灣桃園地方法院刑事判決
111年度審訴字第1145號
公  訴  人  臺灣桃園地方檢察署檢察官 
被      告  黃宗民



上列被告因毒品危害防制條例案件，經檢察官提起公訴（111年
度毒偵字第4127號），被告於本院準備程序中，就被訴事實為有
罪之陳述，經本院告知簡式審判程序意旨，並聽取當事人之意見
後，本院合議庭裁定改由受命法官獨任依簡式審判程序審理，判
決如下：
    主  文
乙○○施用第一級毒品，處有期徒刑陸月，如易科罰金，以新臺幣
壹仟元折算壹日；又施用第二級毒品，處有期徒刑參月，如易科
罰金，以新臺幣壹仟元折算壹日。應執行有期徒刑柒月，如易科
罰金，以新臺幣壹仟元折算壹日。
    事實及理由
一、本件犯罪事實及證據，除犯罪事實欄一、第6至7行「復基於
    施用第二級毒品之犯意」，應更正為「復分別基於施用第一
    級毒品海洛因、第二級毒品甲基安非他命之犯意」；暨於證
    據部分補充「被告乙○○於本院準備程序及審理時之自白」外
    ，餘均引用檢察官起訴書之記載（詳如附件）。
二、論罪科刑 
  ㈠按觀察、勒戒或強制戒治執行完畢釋放後，3年內再犯第10條
    之罪者，檢察官或少年法院（地方法院少年法庭）應依法追
    訴或裁定交付審理，毒品危害防制條例第23條第2項定有明
    文。經查，被告乙○○前因施用毒品案件，經本院以110年度
    毒聲字第1290號裁定送觀察、勒戒後，認無繼續施用毒品之
    傾向，於民國110年11月9日執行完畢釋放出所，並由臺灣桃
    園地方檢察署檢察官以110年度毒偵字第3009、3847、4289
    、4727號為不起訴處分確定，有臺灣高等法院被告前案紀錄
    表1份附卷可稽，則被告於前開觀察、勒戒執行完畢釋放後
    未逾3年，旋又於111年3月30日晚間某時許，再犯本案分別
    施用第一、二級毒品罪，自均得依法追訴處罰之。
　㈡核被告所為，分別係犯毒品危害防制條例第10條第1項及同條
    第2項之施用第一級、第二級毒品罪。被告施用第一、二級
    毒品海洛因、甲基安非他命前持有第一、二級毒品海洛因、
    甲基安非他命之低度行為，應分別為施用之高度行為所吸收
    ，均不另論罪。被告所犯上開2罪，犯意各別，行為互殊，
    應予分論併罰。
  ㈢爰審酌被告明知海洛因、甲基安非他命均為列管之毒品，對
    於人體身心健康與社會秩序危害甚鉅，竟仍不顧禁令予以施
    用，所為實非可取，應予懲處，惟念施用毒品乃自戕己之身
    體健康，對社會造成之危害尚非直接鉅大，兼衡被告前因竊
    盜犯行，經法院論罪科刑紀錄，有臺灣高等法院被告前案紀
    錄表1份可參，並考量其犯罪之動機、目的、手段、情節等
    一切情狀，分別量處如主文所示之刑，並定其應執行之刑，
    暨就宣告刑及應執行刑，均諭知易科罰金之折算標準，以示
    懲儆。　
據上論斷，應依刑事訴訟法第273條之1第1項、第299條第1項前
段、第310條之2、第454條第2項，判決如主文。
本案經檢察官甲○○提起公訴，檢察官林欣怡到庭執行職務。
中　　華　　民　　國　　111 　年　　10　　月　　28　　日
                  刑事審查庭  法  官  林慈雁
以上正本證明與原本無異。
如不服本判決應於收受判決後20日內向本院提出上訴書狀，並應
敘述具體理由。其未敘述上訴理由者，應於上訴期間屆滿後20日
內向本院補提理由書（均須按他造當事人之人數附繕本）「切勿
逕送上級法院」。
                              書記官  吳秉翰
中　　華　　民　　國　　111 　年　　10　　月　　28　　日
附錄本案論罪科刑法條全文： 
毒品危害防制條例第10條
施用第一級毒品者，處6月以上5年以下有期徒刑。
施用第二級毒品者，處3年以下有期徒刑。

附件：
臺灣桃園地方檢察署檢察官起訴書
                                   111年度毒偵字第4127號
　　被　　　告　乙○○　男　46歲（民國00年0月00日生）
　　　　　　　　　　　　住○○市○○區○○路000巷00弄0號
　　　　　　　　　　　　(現於法務部○○○○○○○執行中)
　　　　　　　　　　　　國民身分證統一編號：Z000000000號
上列被告因毒品危害防制條例案件，業經偵查終結，認應提起公
訴，茲敘述犯罪事實及證據並所犯法條如下：
　　　　犯罪事實
一、乙○○前因多起竊盜案件，經臺灣桃園地方法院判處有期徒刑
    後定應執行刑3年11月確定，並於民國109年5月16日執行完
    畢。又因施用毒品案件，經送觀察、勒戒後，認無繼續施用
    毒品之傾向，於110年11月9日執行完畢，並經本署檢察官以
    110年度毒偵字第3009號為不起訴處分確定。詎仍不知悔改
    ，於上開觀察、勒戒執行完畢釋放後3年內，復基於施用第
    二級毒品之犯意，於111年3月30日晚間某時，在桃園市觀音
    區草漯里某處，以摻入香菸及燒烤玻璃球吸食方式，施用第
    一級毒品海洛因、第二級毒品甲基安非他命各1次。嗣於翌(
    31)日下午2時10分許，因其為毒品列管人口，經警通知前往
    警局接受採尿而查獲。
二、案經桃園市政府警察局中壢分局報告偵辦。
　　　　證據並所犯法條
一、證據清單暨待證事實：
編號 證據名稱 待證事實 一 被告乙○○於警詢及偵查中之供述 坦承於上開時、地施用第一級毒品海洛因、第二級毒品甲基安非他命等事實。 二 列管毒品人口尿液檢體採集送驗紀錄表(檢體編號：Z000000000000號) 被告於111年3月31日下午2時10分許接受採尿。 三 台灣檢驗科技股份有限公司濫用藥物檢驗報告 被告尿液經檢驗結果呈嗎啡、甲基安非他命陽性反應，被告有施用第一級毒品海洛因、第二級毒品甲基安非他命。  四 被告提示簡表、刑案資料查註紀錄表、全國施用毒品案件紀錄表、毒品及前科紀錄簡表及矯正簡表各1份 被告於觀察勒戒執行完畢釋放3年內，再犯本件施用毒品。 
二、核被告所為，係犯毒品危害防制條例第10條第1項、第2項之
    施用第一級、第二級毒品等罪嫌。而被告所犯上開2罪間，
    犯意各別，行為互殊，請分論併罰。又查被告前有如犯罪事
    實欄所載之犯罪科刑及執行情形，有刑案資料查註紀錄表在
    卷可參，於有期徒刑執行完畢後5年內，故意再犯本件有期
    徒刑以上之罪，為累犯，請參照大法官會議釋字第775號解
    釋意旨及刑法第47條第1項之規定，審酌依累犯之規定加重
    其刑。
三、依毒品危害防制條例第23條第2項、刑事訴訟法第251條第1
    項提起公訴。
　　此　致
臺灣桃園地方法院
中　　華　　民　　國　 111　　年　　8 　　月　　3 　　日
                        檢  察  官  甲○○
本件證明與原本無異
中　　華　　民　　國　 111　　年　　8 　　月　　21　　日
                        書  記  官    鄭亘琹
所犯法條：　　
毒品危害防制條例第10條
施用第一級毒品者，處6月以上5年以下有期徒刑。
施用第二級毒品者，處3年以下有期徒刑。